臺灣基隆地方法院刑事判決　　　　　　　 96年度易字第263號
公　訴　人　臺灣基隆地方法院檢察署檢察官
被　　　告　丙○○
上列被告因竊盜等案件，經檢察官提起公訴（96年度偵字第1103
號），本院判決如下：
    主  文
丙○○損壞他人之自小客車、不銹鋼鐵門玻璃，足以生損害於他
人，處有期徒刑貳月，如易科罰金以新台幣壹仟元折算壹日；又
無故侵入他人住宅，處有期徒刑參月，如易科罰金以新台幣壹仟
元折算壹日；又竊盜，處有期徒刑貳月，如易科罰金以新台幣壹
仟元折算壹日。應執行有期徒刑陸月，如易科罰金以新台幣壹仟
元折算壹日。
    理  由
一、犯罪事實：
    丙○○與乙○○前為男女朋友關係，民國95年底2 人分手後
    ，丙○○心有不甘，於96年1月21日凌晨2、3 時許起撥打電
    話予乙○○，因乙○○均不與之對話，竟於凌晨4、5時許，
    駕駛車號A2-4901 號自小客車至乙○○位於基隆市○○區○
    ○街86巷21號住處1 樓，基於毀損之故意，駕車自後撞擊乙
    ○○所有、停放於上址路邊之車號T8-9925 號自小客車，致
    該車後保險桿、左後燈、前擋、後擋、左後方板金、後行李
    箱板金等處毀損，致令不堪使用。其後，因乙○○仍不願接
    聽電話，丙○○明知乙○○未同意其進入乙○○所居住之建
    築物，竟於同日上午近7時許，使用其所持有乙○○住處1樓
    大門之鑰匙（86、87年間葉信忠承包該大樓木工維修時建商
    所交付，葉信忠於工程完工後未交還）開啟該建築物1 樓大
    門，無故侵入該建築物樓梯間，至乙○○位於該址3 樓住宅
    門外後，因敲打大門未獲乙○○開門回應，葉信忠憤而於同
    日上午7時10分許，持乙○○住宅門口之水泥塊1個砸毀該址
    不銹鋼大門之玻璃，致令不堪使用，再承前侵入住宅之故意
    ，無故侵入乙○○住宅內，復意圖為自己不法之所有，竊取
    葉柏村所有、置於該處客廳桌上之NOKIA行動電話2支（門號
    各為0000000000、0000000000）後離去，嗣經乙○○報警處
    理，始知上情。
二、認定事實所依據之證據及理由：
    訊據被告矢口否認有於上開時間、地點毀損、侵入住宅、竊
    盜之犯行，辯稱：「因為自己的車子爆衝，才會去撞到乙○
    ○的車子，不是故意毀損她的汽車。毀損住家大門是出於善
    意，不是惡意，沒有侵入住宅，也沒有竊盜。」云云。經查
    ：被告上開犯行，業據證人乙○○於偵查時具結證稱：「91
    年1月21日凌晨2、3 時許，被告先打我的行動電話，剛開始
    我有接，但都沒有回話，後來被告再來打電話時我就不接，
    被告一直打到4、5時許，我聽到車子警報器在響，就跟朋友
    （葉柏村）2 人從住家窗戶往外看，看見被告駕車往前在撞
    我的車子，後來看到被告下車戴了一頂白色的帽子走向我住
    的大樓，接著聽到我家大門一直有敲門聲，敲了十幾分鐘就
    停下來，後來約早上6 時許就聽到玻璃砸碎的聲音，我趕緊
    報警，後來我和朋友從樓中樓下來時看到被告已經人在客廳
    內，就趕緊上樓關在房間內，再報警稱被告已經侵入屋內要
    求警方快點來，一直到警方敲門我才打開房門，並告知警察
    剛才的事發經過，下樓時被告已經不在，但被告一直打我的
    00 00000000行動電話及00000000 室內電話，我接聽後，被
    告在電話中說我為什麼要騙他、為什麼背叛他，還說『我會
    讓你這輩子過得很精采、很幸福』，讓我很害怕。後來查看
    屋內損失時，發現葉柏村的2支0000000000、0000000000 的
    行動電話不見了。」等語（見偵卷第30、31頁），核與當日
    在場全程目擊之證人葉柏村於偵查時具結證稱：「96年1 月
    21 日凌晨3時許，被告一直打乙○○的手機，我有好奇接聽
    ，聽到對方說『寶貝我愛你』，後來就沒有再接聽電話，大
    約清晨5、6時許，乙○○聽到她停放在樓下的轎車警報器在
    響，我們看到乙○○的車子被撞了好幾下，距離乙○○原先
    停車的位置有移動一段距離，約7 時許，看到被告戴著白色
    帽子下車往乙○○住處走，後來乙○○家的大門有人在敲門
    但沒有說話，當時我打算上班就將2 支手機從樓上的臥室拿
    到客廳，順便從大門的貓眼看出去，有看到被告，我問乙○
    ○要不要報警，她說等一下看會不會自己離開，後來就聽到
    很大聲砸門的聲音，我跟乙○○趕快上樓，看到被告闖進來
    ，我們2人就趕緊躲在2樓房間內，大約過了5 分鐘，警察來
    敲門叫我們出來，那時被告已不在現場，乙○○有用她的手
    機打我的0000000000的電話，第1通對方有接聽但沒有說話
    ，第2通對方接聽並說『真的只是朋友關係嗎』，接著被告
    就陸陸續續打電話給乙○○叫囂說『你報警來抓我啊，去法
    院告我啊」、『這輩子要讓妳過得很精采』。」等語（見偵
    卷第54、55頁）相符，且有遭毀損之汽車及大門玻璃之照片
    6 幀、車籍資料作業詳細畫面、被告持用之0000000000行動
    電話通話明細表、證人乙○○0000000000號行動電話通話明
    細表、基隆市警察局第二分局刑事案件報案三聯單、汽車修
    復估價單2紙在卷可憑，堪認證人乙○○、葉柏村前開證言
    非虛，可以採信。再依卷附證人葉柏村持用之0000000000
    、00 00000000號行動電話通話明細觀之，96年1月21日上午
    7時32分43秒及同日7時33分11秒，確有從證人乙○○持用之
    00000 00000行動電話播打證人葉柏村持用之0000000000行
    動電話記錄，若非斯時上開證人葉柏村持用之0000000000
    之行動電話業已遭竊，為何證人乙○○要在該時段撥打行動
    電話給同處一室之葉柏村？且證人乙○○撥打電話後，行竊
    者猶在電話內對證人乙○○稱『真的只是朋友關係嗎』，顯
    然行竊者對於證人乙○○與葉柏村同處一室甚為介意，應與
    證人乙○○間關係匪淺，非一般竊嫌可擬，故上開2支行動
    電話應係被告砸毀大門後，侵入乙○○之住宅，見情敵葉柏
    村之行動電話放置在客廳內，為了洩憤而加以竊取等情，應
    堪認定。從而被告前開所辯，顯與事實不符，不足採信。
三、論罪與科刑：
    核被告所為，係犯刑法第354條之毀損罪、第306條第1 項之
    侵入住宅罪、第320條第1項之竊盜。其於密接之時間毀損告
    訴人乙○○所有上開自小客車與住處不銹鋼大門玻璃2 物，
    顯係基於接續之犯意所為，應僅屬1毀損之行為，應論以1罪
    。又其所犯上開3罪，犯意個別，行為互殊，應分論併罰。
    爰審酌被告因感情受挫，即以毀損告訴人乙○○之財物加以
    洩憤，並利用工作之便所持用之大樓鑰匙，侵入大樓持續騷
    擾乙○○，因乙○○相應不理進而侵入住宅，順手竊取情敵
    之財物，對告訴人之居家、財產之安全造成莫大困擾及損失
    ，其於犯罪後猶一再飾詞卸責，迄未與告訴人和解之犯後態
    度等一切情狀，分別量處如主文所示之刑及諭知易科罰金之
    折算標準，並定其應執行刑，以示儆懲。
四、據上論斷，應依刑事訴訟法第284條之1、第299條第1項前段
    ，刑法第354條、第306條第1項、第320條第1項、第41條第1
    項前段、第51條第5款，刑法施行法第1條之 1，判決如主文
    。
本案經檢察官甲○○到庭執行職務。
中　　華　　民　　國　　96　　年　　6　　月　　22　　日
                  刑事第二庭法  官    何怡穎
以上正本證明與原本無異。
如不服本判決應於收受本判決後10日內向本院提出上訴書狀，其
未敘述上訴理由者，並得於提起上訴後10日內向本院補提理由書
狀
中　　華　　民　　國　　96　　年　　6　　月　　22　　日
                            書記官    鄭梅君
附錄論罪法條：
中華民國刑法第306條
無故侵入他人住宅、建築物或附連圍繞之土地或船艦者，處1年
以下有期徒刑、拘役或 3 百元以下罰金。
中華民國刑法第320條第1項
意圖為自己或第三人不法之所有，而竊取他人之動產者，為竊盜
罪，處 5 年以下有期徒刑、拘役或 5 百元以下罰金。
中華民國刑法第354條
毀棄、損壞前二條以外之他人之物或致令不堪用，足以生損害於
公眾或他人者，處2年以下有期徒刑、拘役或5百元以下罰金。
